# 如何确定重组资产收购交接日

提问人：xtdz2009 时间：2012-10-15 14:28:40
某一上市公司实施发行股份购买资产的重大资产重组，拟收购资产评估基准日为2011-9-30（资产评估报告有效期一年，自2011-9-30 至2012-9-29），该资产重组行为于2012-9-24获得相关批准机构核准，实物资产过户手续于2012-9-28日办理完毕。企业拟为以会计结账日2012-9-30为资产重组控制权交接日，且认为只需进行审计，结合原评估报告结果确定交接日资产价值并进行验资。但中介机构认为，重组资产评估价值截至2012-9-29有效，因此，交接日应不晚于2012-9-29，以交接日为审计日进行审计，根据评估基准日（2011-9-30）与交接日（2012-9-29）经审计的利润增减情况，结合评估值重新确定交接日（2012-9-29）的重组资产价值，出具验资报告，这样可以避免重新评估。请教陈版主，企业与中介机构关于重组资产交接日的确定，哪个更合理有效？

回答人：chenyiwei
总体上同意中介机构的意见，即交割日应在评估有效期内，但可以基于最近月末日的财务状况来模拟交割日的财务状况，从而保证操作方便和避免重新评估。 从概念上说，交割日应当在资产评估报告的有效期内。但鉴于本案例的特殊情况，基于实际操作的方便性考虑，可以以 2012 年 9 月 30 日的经审计财务数据模拟交割日（2012.9.29）的财务状况，由于交割日仍在评估值有效期内，所以无需在交割日重新评估，可以依据原先基准日的评估结果，结合交割日审计确定的过渡期内净资产变动情况，确定交割日的重组资产价值。